---
title: "Projeto - Preços - Iliada/IBRE"
author: "Lucas M. Oliveira"
date: "09/09/2020"
output:
  pdf_document: default
  html_document: default
---

```{r setup, include=FALSE}
knitr::opts_chunk$set(echo = TRUE)
```

## Pré-processamento dos dados

Aqui fazemos o carregamento das duas base dados:

```{r  message=FALSE, warning=FALSE} 

my_path<- "C:/Users/lucmo/Downloads/FGV_Iliada/FGV_PRECOS/" # caminho onde estao os seus arquivos
setwd(my_path) #set o diretorio 
pacman::p_load('tidyverse',
               'stringr','stringi',
               'magrittr') #carregando os pacotes necessarios para manipulacao e Limpreza dos dados
amostra = 'amostra_pricecollector.csv' %>% 
                        data.table::fread()

Catalogo = 'Catalogo.xlsx' %>% 
                    readxl::read_excel(sheet = "1", skip = 3) 
```

Selecionando dez  alimentos com letra 'C':

```{r  message=FALSE, warning=FALSE}

Catalogo %>% select(`DESCRIÇAO ITEM`) %>%  rename(DI = `DESCRIÇAO ITEM`) %>%
 mutate(DI = str_replace_all(DI, "-"," "),
Letra = str_sub(DI, end = 1),
Letra = str_to_upper(Letra)) %>% filter(Letra=='C') %>%
slice(56:65) 
```


Processamentos adicionais
```{r  message=FALSE, warning=FALSE}

amostra %<>% mutate(product_name =str_to_upper(product_name),
product_name= stri_trans_general(product_name, "Latin-ASCII")) # retirando ç


amostra_filtrada = amostra %>% 
select(product_id,product_name,price,website_id) %>% 
mutate(Letra =str_sub(product_name,end=1)) %>%
filter(Letra%in%c('C','K'))  # Por causa de Ketchup
```


Separando o nome do produto na amostra em um vetor:
```{r  message=FALSE, warning=FALSE}

amostra_filtrada %<>% mutate( pd =str_split(product_name," " )) # 

#
Catalogo_filtrado = 
    Catalogo %>% select(`DESCRIÇAO ITEM`,QTDE,U.M.) %>%  rename(DI = `DESCRIÇAO ITEM`) %>%
  mutate(DI = str_replace_all(DI, "-"," "),
        Letra = str_sub(DI, end = 1),
         Letra = str_to_upper(Letra),
         DI = stri_trans_general(DI, "Latin-ASCII")) %>% filter(Letra=='C') %>% 
  slice(56:65) # selecionando os ultimos dez alimentos

```


Trocando o nome na amostra de Catchup 

```{r  message=FALSE, warning=FALSE}
  
  Catalogo_filtrado %<>% 
        mutate(DI=if_else(DI=='CONDIMENTO PREPARADO (CATCHUP), A BASE DE TOMATE',
                          'CATCHUP',DI))%>%
      add_row( DI= 'KETCHUP',
        QTDE = Catalogo_filtrado$QTDE[4],
        U.M.=Catalogo_filtrado$U.M.[4], 
        Letra=Catalogo_filtrado$Letra[4]) %>% 
        mutate(match =0)# Buscando exatamente por CATCHUP
  
```

Extraindo o comprimento de cada item no catálogo:

```{r  message=FALSE, warning=FALSE}
  
  for (i in 1:dim(Catalogo_filtrado)[1]) {
     
     Catalogo_filtrado$match[i]<-lapply(str_split(Catalogo_filtrado$DI, " "), length)[[i]]
   }
  #---------# 
  
    Catalogo_filtrado %<>% mutate(DI_SEP =str_split(DI, " "))
  

      amostra_filtrada %<>% mutate(DI=NA)

  `%!in%` = Negate(`%in%`) #def operador de negacao

  for(i in 1:length(amostra_filtrada$pd)){ 
    
      for (j in 1:dim(Catalogo_filtrado)[1]) {
      
          # if(!is.na(table(unique(amostra_filtrada$pd[[i]])%in%Catalogo_filtrado$DI_SEP[[j]])["TRUE"][[1]]==
          #                             Catalogo_filtrado$match[j])){
        
        if(amostra_filtrada$pd[[i]][1] == Catalogo_filtrado$DI_SEP[[j]][1]){   
        
               if(table(unique(amostra_filtrada$pd[[i]])%in%Catalogo_filtrado$DI_SEP[[j]])["TRUE"][[1]]==
             Catalogo_filtrado$match[j]){
                       amostra_filtrada$DI[i] =  Catalogo_filtrado$DI[j]}
                # }else{
                #     amostra_filtrada$DI[i] = NA  
                #        }
      
         }
    
            }
              }
```


 Obtendo unidades e Preços
```{r  message=FALSE, warning=FALSE} 
   amostra_filtrada %<>% drop_na() %>% mutate(pd_name2 = str_replace_all(product_name,pattern = " ", replacement = ""))
  
  #extraindo o peso/volume
  
  grama =bind_cols(amostra_filtrada$product_id, str_extract(amostra_filtrada$pd_name2,"\\d+G"))  %>% drop_na()
  ml =bind_cols(amostra_filtrada$product_id, str_extract(amostra_filtrada$pd_name2,"\\d+ML")) %>% drop_na()
  kilo =bind_cols(amostra_filtrada$product_id, str_extract(amostra_filtrada$pd_name2,"\\d+KG")) %>% drop_na()
  unidade =bind_cols(amostra_filtrada$product_id, str_extract(amostra_filtrada$pd_name2,"UNID")) %>% drop_na()
  litro = bind_cols(amostra_filtrada$product_id, str_extract(amostra_filtrada$pd_name2,"\\d+L")) %>% drop_na()
  
  #to_find<-  c("\\d+G","\\d+ML","\\d+KG","\\d+L","UNIDADE")
  
  colnames(grama)<-c("product_id","qtd")
  colnames(ml)<-c("product_id","qtd")
  colnames(kilo)<-c("product_id","qtd")
  colnames(unidade)<-c("product_id","qtd")
  colnames(litro)<-c("product_id","qtd")
  
 quant_amostra =  rbind(grama,ml,kilo,unidade,litro)
  
 amostra_filtrada= quant_amostra %>% inner_join(amostra_filtrada,by = 'product_id') 
  
 UM_amostra =  str_extract(amostra_filtrada$qtd,"G|ML|L|UNID|KG") # UM da amostra
 Qtd_amostra =  str_extract(amostra_filtrada$qtd,'[0-9]+')
 
Cotacao = 
  amostra_filtrada %>% 
                        inner_join(Catalogo_filtrado,by='DI') %>%
                        mutate(QTDE = if_else(QTDE %in%c(NA),1,QTDE),
                               price = as.numeric(str_replace(price,",","."))) %>%
                        select(DI,qtd,QTDE,U.M.,price,website_id)   %>% cbind(UM_amostra,Qtd_amostra) 
                        
                         
Cotacao[,7] <- sapply(Cotacao[,7], as.character) # convertendo U.M. da amostra em caracter
Cotacao[,8] <- sapply(Cotacao[,8], as.character)
Cotacao[,8] <- sapply(Cotacao[,8], as.numeric)



```




OBS  Se a varíavel UM no catálogo for igual à  Molho prevalece o U.M. da amostra

```{r  message=FALSE, warning=FALSE}

  Cotacao %<>% mutate(
  U.M. = if_else(U.M.=="MOLHO",UM_amostra,U.M.),
  Qtd_amostra = if_else( U.M.=="UNID" & UM_amostra =="UNID",1,Qtd_amostra),
  Qtd_amostra = if_else( U.M.=="KG" & UM_amostra =="UNID",1,Qtd_amostra),
  Preco_UM =(if_else(UM_amostra == U.M., (price/Qtd_amostra),0)),
  Preco_UM = if_else( U.M.=="KG" & UM_amostra =="G",
                      price/ (Qtd_amostra*0.001),Preco_UM),
  Preco_UM=round(Preco_UM,digits=2),
  DI = fct_recode(DI, CATCHUP ="KETCHUP"), # Colocando os Catchups em um só
  Cotacao = QTDE*price)  
  
  Cotacao %>% group_by(DI) %>% summarise(n=n()) %>% arrange(desc(n))  # QTD de Itens
  
  Cotacao %>% group_by(DI,qtd,website_id) %>% arrange(DI) %>% filter(Cotacao==min(Cotacao)) %>% View()
 
  # 
```



Gráfico do número de itens encontrados na amostra

```{r  message=FALSE, warning=FALSE}
Cotacao %>% group_by(DI) %>% summarise(n=n()) %>% arrange(desc(n)) %>%
    ggplot(aes(DI,
               reorder(n,n,
                       function(x)-length(x))
               
               ,fill=n))+geom_bar(stat = "identity")+ 
    scale_fill_continuous(type = "viridis")+theme_bw() +
    theme(axis.text.x = element_text(angle = 90),legend.position = "none") +geom_text(
      aes(label = n, n = n + 0.05),
      position = position_dodge(0.9),
      vjust = 0
    )+xlab('')+ 
    ylab('Match na Amostra')
```


Menores valores por item (desconsiderando a quantidade)

```{r message=FALSE, warning=FALSE}
 Cotacao %>% group_by(DI) %>% summarise(menor_preco=min(price)) %>% arrange(desc(menor_preco) ) %>%
     head()
```

Tabela dos Preços dos itens agrupados por site e quantidade 

```{r  message=FALSE, warning=FALSE}
Cotacao %>% group_by(DI,website_id,qtd) %>% summarise(menor_preco=min(price)) %>% 
    arrange(desc(menor_preco)) %>% head()
```
